臺灣高雄地方法院民事裁定
109年度消債清字第316號
聲  請  人  許雅虹
0000000000000000

0000000000000000

代  理  人  凌進源律師
上列當事人因消費者債務清理事件聲請清算，本院裁定如下：
    主  文
聲請人許雅虹自中華民國一一０年四月十三日下午四時起開始清
算程序。
命司法事務官進行本件清算程序。
    理  由
一、聲請意旨略以：伊有不能清償債務情事，前依消債條例規定
    ，向本院聲請調解債務清償方案，惟調解不成立。伊又未經
    法院裁定開始更生程序或許可和解或宣告破產，爰聲請清算
    等語。　　
二、按債務人不能清償債務或有不能清償之虞者，得依本條例所
    定更生或清算程序，清理其債務；法院開始清算程序之裁定
    ，應載明其年、月、日、時，並即時發生效力；法院開始更
    生或清算程序後，得命司法事務官進行更生或清算程序，必
    要時得選任律師、會計師或其他適當之自然人或法人1人為
    監督人或管理人，消費者債務清理條例（下稱消債條例）第
    3條、第80條前段、第83條第1項、第16條第1項分別定有明
    文。
三、經查：
  ㈠聲請人前於民國109年9月23日提出債權人清冊，向本院聲  
    請調解債務清償方案，經本院109年度司消債調字第565號受
    理，於109年11月9日調解不成立，聲請人於同日以言詞聲  
    請清算等情，業經本院依職權調閱上開調解卷宗核閱無訛。
　㈡聲請人於民國107年度至108年度均無申報所得，名下有1997
    年汽車1部，另有國泰保險2張，解約金新臺幣（下同）共14
    9393元，因10年前車禍，脊椎受傷，復於108年1月至109年1
    2月，領取醫療理賠共9筆，金額83254元、全球保單1張，解
    約金29716元、富邦保險1張，解約金1220元；又聲請人為輕
    度身心障礙者、瘓有重度憂鬱症、克隆氏症後群，現無業，
    無子女，以每月領取之身障補助3772元、其餘生活開銷由配
    偶邱皇佳資助以維持生活，資助金額為10200元，又曾於108
    年9月16日、109年12月12曾各領取1925元、1587元勞保普通
    傷病給付，有財政部高雄國稅局107年至108年綜合所得稅各
    類所得資料清單及財產歸屬資料清單【本院109年度司消債
    調字第565號卷（下稱調卷）】（調卷第13-14頁)、財產及
    收入狀況說明書（調卷第5頁）、債權人清冊（本案卷第34-
    35頁）、戶籍謄本（本案卷第23頁）、勞工保險被保險人投
    保資料表（調卷第16頁）、個人商業保險查詢結果表（本案
    卷第33頁）、財團法人金融聯合徵信中心前置協商專用債權
    人清冊（調卷第9-10頁）、信用報告（調卷第12頁）、社會
    補助查詢表（本案卷第11-14頁）、勞動部勞工保險局函(本
    案卷第45頁）、勞動部勞動力發展署高屏澎東分署函（本卷
    第46頁）、存簿（本案卷第24-25頁）、身障證明（本案卷
    第27頁）、診斷證明書（本案卷第26頁）、重大傷病卡（本
    案卷第27頁）、邱皇佳出具切結書（本案卷第28頁）附卷可
    參。依目前調查所得證據，以聲請人每月領取之身障補助及
    配偶資助共計13972元（計算式：3772＋10200＝13972）核算
    聲請人現在償債能力之基礎，堪認妥適。
　㈢關於聲請人個人日常必要支出部分，聲請人雖主張每月支出1
    0200元（無房租支出），惟其中支付醫療費用有時為萬元以
    上，有聲請人陳報狀(調卷第54頁背、本案卷第21頁、本案
    卷第47頁)，在卷可參。惟按債務人必要生活費用，以最近
    一年衛生福利部或直轄市政府所公告當地區每人每月最低生
    活費1.2倍定之，消債條例第64條之2第1項定有明文。本院
    參酌衛福部社會司所公告110年度高雄市最低生活費為13341
    元，1.2倍即16009元，考量聲請人係於母親所有房屋居住，
    無房屋費用支出，故於計算聲請人個人每月必要生活費時，
    即應自前開已包括聲請人居住費用在內之每月最低生活費用
    中，扣除相當於房租支出所佔比例（大約為24.36％）。依此
    計算結果，聲請人每月之必要生活費應以12109元為準【計
    算式：16009－（16009×24.36%）＝12109】，逾此範圍難認必
    要。
 ㈣承上，聲請人目前每月收入約13972元，扣除個人必要支出120
   19元後，剩餘1863元，而聲請人目前負債總額為0000000元（
   調卷第34頁、第34頁、第44頁，包括：陽信銀行、元打銀行
   、中國信託銀行、匯誠第二資產管理股份有限公司、艾星資
   產管理股份有限公司），扣除富邦人壽保單解約金180329元
   後，以每月所餘逐年清償，至少須約69.2年【計算式：（000
   0000－000000）÷13972÷12≒69.2】始能清償完畢，應認其已不
   能清償債務。此外，聲請人無擔保或無優先權之債務總額未
   逾00000000元，且無消債條例第6條第3項、第8條或第46條各
   款所定駁回更生聲請之事由存在。則聲請人聲請更生為有理
   由，應予准許，爰命司法事務官進行本件更生程序。
四、依消債條例第11條第1 項、第45條第1 項、第16條第1 項，
    裁定如主文。
中　　華　　民　　國　 110　　年　　4 　　月　　13　　日
              　　民事庭　　  法　官　賴寶合
以上正本係照原本作成。
本裁定不得抗告。
中　　華　　民　　國　 110　　年　　4 　　月　　13　　日
  　                          書記官　胡美儀